【裁判字號】    89,簡上,97
【裁判日期】    890609
【裁判案由】    傷害（家庭暴力）
【裁判全文】
臺灣基隆地方法院刑事判決                          八十九年度簡上字第九七號
    上訴人  即
    被      告  乙○○
右上訴人即被告因傷害（家庭暴力）案件，不服本院瑞芳簡易庭八十九年度瑞簡字第
七八號，中華民國八十九年六月九日第一審簡易判決（聲請案號：臺灣基隆地方法院
檢察署八十九年度偵字第一四三八號），提起上訴，本院合議庭判決如左：
    主  文
上訴駁回。
乙○○緩刑二年。
    事實及理由
一、本案經本院審理結果，認原審簡易判決以被告係犯刑法第二百七十七條第一項之
    傷害罪，判處拘役四十日，如易科罰金以三百元折算一日，其認事用法及量刑均
    無不當，應予維持，並引用原審簡易判決書所記載之事實、證據及理由。
二、上訴人即被告乙○○之上訴意旨雖否認有傷害犯行，並辯稱：渠在台北縣瑞芳鎮
    ○○○路一六三號家中，雖與甲○○發生爭吵，但並未毆打甲○○云云。惟查：
    上訴人與被害人甲○○原係夫妻關係（已離婚），民國八十八年十二月十六日晚
    間十一時許，上訴人在上開住處，因小孩在房間內唸書吵到上訴人休息之問題，
    與甲○○發生爭執並口角，上訴人竟基於普通傷害之故意，以徒手掐甲○○之頸
    部，使甲○○受有頸部兩側挫傷、瘀血五平方公分兩處之傷害等情，迭據甲○○
    於警訊、偵查及本院審理時指陳明確，且有財團法人台灣區煤礦礦工福利委員會
    瑞芳醫院出具之診斷證明書一份在卷足憑。而上訴人於警訊及偵查中，亦坦承確
    有不慎抓傷甲○○頸部之事實，堪信被害人之指述與事實相符，上訴人上開辯解
    顯係事後圖卸刑責之詞，不足採信，其犯行應堪認定。
三、核被告所為，係犯刑法第二百七十七條第一項之傷害罪，原審審酌被告與被害人
    原係夫妻關係，被告犯罪之動機、手段、被害人所受傷害程度及被告犯罪後態度
    等一切情狀，判處被告拘役四十日，並諭知易科罰金之折算標準，其認事用法並
    無違誤，量刑亦屬恰當，應予維持，被告上訴否認犯罪，指摘原審簡易判決不當
    ，為無理由，應予駁回。
四、惟本院姑念被害人已無意追究被告之刑責，有撤回告訴狀一紙在卷足憑，且被告
    前未曾受有期徒刑以上刑之宣告，有本院被告全國前案紀錄表在卷可按，本件犯
    行係一時疏慮，致犯刑章，本院認本件刑之宣告，已足收警惕之效，因認所處之
    刑，以暫不執行為適當，併予宣告緩刑二年，以策自新。
據上論斷，應依刑事訴訟法第四百五十五條之一第三項、第三百六十八條、刑法第七
十四條第一款，判決如主文。
本案經檢察官周慶華到庭執行職務。
中      華      民      國    八十九    年      十一     月     八      日
                                    臺灣基隆地方法院刑事第三庭
                                        審判長法  官
                                              法  官
                                              法  官


司法院資訊處製作；財團法人民間司法改革基金會備份。
